臺灣臺南地方法院刑事判決
110年度交易字第1062號
公  訴  人  臺灣臺南地方檢察署檢察官
被      告  連添旺



上列被告因公共危險案件，經檢察官提起公訴（110年度偵字第2
1394號），被告於準備程序中就被訴事實為有罪之陳述，本院裁
定以簡式審判程序進行審理，判決如下：
    主  文
連添旺駕駛動力交通工具而吐氣所含酒精濃度達每公升零點二五
毫克以上，累犯，處有期徒刑陸月，併科罰金新臺幣參萬元，有
期徒刑如易科罰金，罰金如易服勞役，均以新臺幣壹仟元折算壹
日。
    事實及理由
一、被告連添旺所犯為死刑、無期徒刑、最輕本刑3年以上有期
    徒刑以外之罪，亦非屬高等法院管轄之第一審案件，其於準
    備程序就被訴事實為有罪陳述，經告知簡式審判程序之旨，
    並聽取檢察官、被告之意見後，本院依刑事訴訟法第273條
    之1第1項規定裁定進行簡式審判程序，故本案之證據調查，
    依同法第273條之2規定，不受同法第159條第1項、第161條
    之2、第161條之3、第163條之1及第164條至第170條所規定
    證據能力認定及調查方式之限制，合先敘明。
二、本件犯罪事實及證據，除證據增列「被告於本院審理中之自
    白」外，餘均引用附件檢察官起訴書之記載。
三、論罪科刑：
  ㈠核被告連添旺所為，係犯刑法第185條之3第1項第1款之駕駛
    動力交通工具而吐氣所含酒精濃度達每公升0.25毫克以上之
    罪。
  ㈡本件有累犯加重其刑之適用：被告連添旺前於民國109年間因
    不能安全駕駛之公共危險案件，經本院以109年度交簡字第1
    365號判處有期徒刑5月確定，於109年8月25日易科罰金執行
    完畢，有臺灣高等法院被告前案紀錄表在卷足參，其於上述
    有期徒刑執行完畢後5年內之110年10月7日故意再犯本件有
    期徒刑以上之罪，為累犯。本院審酌被告上述前案與本案間
    ，犯罪罪名、罪質相同，足見被告對於法令規定及用路人安
    全甚不重視，未因前所受酒後駕車之刑罰而知所悔改，對於
    刑罰之反應力顯然薄弱，而依其犯罪情節，亦無量處最低法
    定刑仍屬罪刑不相當而過重情事，故本案依刑法第47條第1
    項規定加重最低本刑結果，並無前揭解釋文所載致行為人所
    受刑罰超過其所應負擔罪責之過苛情事，應依刑法第47條第
    1項之規定加重其刑。
  ㈢爰審酌被告連添旺除有前述刑事前案紀錄外，另於106年間亦
    曾因犯酒後駕車之公共危險案件，經本院判處有期徒刑2月
    ，有臺灣高等法院被告前案紀錄表可資查考，本件已係被告
    第3度因酒後駕車之違法情事為警查獲，被告亦明知酒後不
    能駕車及酒醉駕車之危險性，竟猶漠視自己及道路上往來人
    車之安危，罔顧法律禁止規範與公眾道路通行之安全，於酒
    後駕駛自小貨車於道路上行駛，殊為不該，惟念被告犯後坦
    承犯行不諱，兼衡其本次為警攔查測得吐氣所含酒精濃度為
    每公升0.66毫克，暨其自陳之智識程度、家庭經濟狀況等一
    切情狀，量處如主文所示之刑，並就有期徒刑及併科罰金刑
    部分分別諭知易科罰金及易服勞役之折算標準，以示懲儆。
據上論斷，應依刑事訴訟法第273條之1第1項、第299條第1項前
段、第310條之2、第454條第2項，刑法第185條之3第1項第1款、
第47條第1項、第41條第1項前段、第42條第3項，刑法施行法第1
條之1第1項，判決如主文。
本案經檢察官郭俊男提起公訴，檢察官盧駿道到庭執行職務。
中　　華　　民　　國　　110 　年　　12　　月　　23　　日
                  刑事第九庭　法　官   莊玉熙
以上正本證明與原本無異。
如不服本判決應於收受本判決後20日內向本院提出上訴書狀，並
應敘述具體理由。其未敘述上訴理由者，應於上訴期間屆滿後20
日內向本院補提理由書狀（均須按他造當事人之人數附繕本）「
切勿逕送上級法院」。 
  　　　　　　　　　　　　　　書記官　 陳昱潔
中　　華　　民　　國　　110 　年　　12　　月　　27　　日
附錄本案論罪科刑法條
中華民國刑法第185條之3第1項
駕駛動力交通工具而有下列情形之一者，處2 年以下有期徒刑，
得併科20萬元以下罰金：
一、吐氣所含酒精濃度達每公升零點二五毫克或血液中酒精濃度
    達百分之零點零五以上。
二、有前款以外之其他情事足認服用酒類或其他相類之物，致不
    能安全駕駛。
三、服用毒品、麻醉藥品或其他相類之物，致不能安全駕駛。
　　
【附件】
臺灣臺南地方檢察署檢察官起訴書
                                    110年度偵字第21394號
　　被　　　告　連添旺　男　64歲（民國00年0月00日生）
　　　　　　　　　　　　住○○市○○區○○○00○0號
　　　　　　　　　　　　居臺南市○○區○○街00號
　　　　　　　　　　　　國民身分證統一編號：Z000000000號
上列被告因公共危險案件，業經偵查終結，認應提起公訴，茲將
犯罪事實及證據並所犯法條分敘如下：
　　　　犯罪事實
一、連添旺於民國109年間因公共危險案件，經臺灣臺南地方法
    院以109年度交簡字第1365號判處有期徒刑5月確定，於109
    年8月25日易科罰金執行完畢。詎連添旺不知悔改，於110年
    10月7日19時許，在臺南市新化區某處飲酒後，明知已不得
    駕駛動力交通工具，猶基於酒後駕駛動力交通工具之犯意，
    駕駛車牌號碼00-0000號自小貨車上路。嗣於19時13分，連
    添旺駕車行經臺南市新化區南170線道路與大智路口處，經
    警攔查，於19時20分，測得其吐氣所含酒精濃度達每公升0.
    66毫克，始悉上情。
二、案經臺南市政府警察局新化分局移送偵辦。
　　　　證據並所犯法條
一、上揭犯罪事實，業據被告連添旺於警詢及偵查中均坦承不諱
    ，並有酒精測定紀錄表、財團法人工業技術研究院呼氣酒精
    測試器檢定合格證書、臺南市政府警察局舉發違反道路交通
    管理事件通知單等資料附卷可證，足認被告上開犯嫌，堪予
    認定。
二、核被告所為，係犯刑法第185條之3第1項第1款之公共危險罪
    嫌。被告曾有上開犯罪事實欄所載之酒後騎車公共危險案件
    紀錄，有刑案資料查註紀錄表可參，其於5年以內故意再犯
    本件有期徒刑以上之罪，為累犯，請依刑法第47條第1項之
    規定加重其刑。
三、依刑事訴訟法第251條第1項提起公訴。
　　此　致
臺灣臺南地方法院
中　　華　　民　　國　 110　　年　　10　　月　　19　　日
  　　　　　　　　　  　　　　檢察官  郭  俊  男
本件證明與原本無異。
中　　華　　民　　國   110　  年    10    月    25    日
                              書記官  林  子  敬
所犯法條：
刑法第185條之3第1項
駕駛動力交通工具而有下列情形之一者，處 2 年以下有期徒刑
，得併科 20 萬元以下罰金：
一、吐氣所含酒精濃度達每公升零點二五毫克或血液中酒精濃度
    達百分之零點零五以上。
二、有前款以外之其他情事足認服用酒類或其他相類之物，致不
    能安全駕駛。
三、服用毒品、麻醉藥品或其他相類之物，致不能安全駕駛。